臺灣彰化地方法院刑事判決　　　　　　　　　　　　　九十四年度訴字第一一號
　　公　訴　人　臺灣彰化地方法院檢察署檢察官
　　被　　　告　甲○○
　　選任辯護人　朱坤棋律師
右列被告因違反廢棄物清理法案件，經檢察官聲請簡易判決處刑（九十三年度偵字第
七一四五號），本院北斗簡易庭認不宜逕依簡易判決處刑，簽移改依通常程序審理，
判決如左：
    主  文
甲○○無罪。
    理  由
一、公訴意旨略以：被告甲○○為坐落彰化縣芳苑鄉○○段第一一七五地號土地之所
    有權人，明知未經主管機關許可，不得任意提供土地供他人回填、堆置廢棄物，
    竟自民國九十三年五月初起，提供前揭土地供姓名、年籍均不詳，綽號「阿和」
    之男子堆置塑膠類廢棄物，嗣經警於同年九月二十四日上午十一時，在上址查獲
    ，因認被告係涉違犯廢棄物清理法第四十六條第一項第三款之罪嫌等語。
二、按犯罪事實應依證據認定之，無證據不得認定其犯罪事實；又不能證明被告犯罪
    者，應諭知無罪之判決，此刑事訴訟法第一百五十四條第二項、第三百零一條第
    一項分別定有明文。而事實之認定，應憑證據，如未能發現相當之證據，或證據
    不足以證明，自不能以推測或擬制之方法，以為裁判基礎，最高法院四十年台上
    字第八六號著有判例足資參照。
三、公訴人認被告甲○○涉有前揭違反廢棄物清理法之犯嫌，無非係以被告之供述、
    彰化縣警察局二林分局檢查紀錄表、現場照片、證人柯保成、林三能、林新育、
    乙○○等於偵查中之證述、彰化縣環境保護局稽查隊環境稽查工作紀錄等及上開
    土地所有權狀為其認定之主要依據。然訊之被告甲○○固坦認其為上開土地之共
    有人，且自九十三年五月初起提供上開土地予綽號「阿和」之男子堆置塑膠類廢
    棄物等事實，惟堅決否認有何違犯廢棄物清理法之犯行，辯稱：「阿和」稱堆置
    之塑膠類廢棄物均可回收，是伊同意阿和在上開土地堆置，之後伊覺得從事塑膠
    類回收不錯，因而自己經營等語。
四、經查：被告甲○○為坐落彰化縣芳苑鄉○○段第一一七五地號土地之共有人，權
    利範圍三分之一，九十三年五月間，未經主管機關許可，將其分管之前揭土地提
    供予真實姓名、年籍不詳，綽號「阿和」之成年男子堆置塑膠類廢棄物，嗣於同
    年九月二十四日十一時許，為彰化縣警察局二林分局會同彰化縣環境保護局稽查
    隊於上址查獲等情，除經被告供明在卷，復有彰化縣警察局二林分局檢查紀錄表
    、現場照片、彰化縣環境保護局稽查隊環境稽查工作紀錄、土地所有權狀及土地
    登記謄本等附卷可稽，並經證人即彰化縣環境保護局稽查員林三能、林新育、乙
    ○○及獲案員警柯保成等於偵查中證述無誤。次查，被告提供予綽號「阿和」之
    男子所堆置之廢棄物，均屬塑膠桶、塑膠箱、塑膠罐等塑膠類之廢棄物，且經回
    收裁切成碎片，以太空袋盛裝，此經彰化縣環境保護局稽查隊於前揭環境稽查工
    作紀錄表上載明，而塑膠類廢棄物係主管機關經濟部依廢棄物清理法所公告之事
    業廢棄物再利用種類及管理方式所編列之編號十一之得再利用之廢棄物項目，亦
    經彰化縣環保局於九十四年三月八日以彰環稽字第０九四０００七一八八號函覆
    本院甚明；按廢棄物清理法第四十六條第一項第三款所謂「未經主管機關許可，
    提供土地回填、堆置廢棄物」之立法意旨，乃係為規範土地所有人提供土地予人
    回填、堆置廢棄物前，應先經主管機關許可，以避免棄置或非法掩埋廢棄物之行
    為，是所應處罰之對象，乃係提供土地回填、堆置廢棄物，故若土地所有人提供
    （出租）土地予再利用機構進行再利用行為者，應未構成廢棄物清理法第四十六
    條第一項第三款之要件；稽諸前述，被告提供前揭土地供堆置者，乃可再利用之
    塑膠類廢棄物，另據證人乙○○於本院審理時證稱：查獲現場有一部裁碎機，並
    有貨車一輛，其上載著回收廢棄塑膠，現場有一些已裁碎之塑膠品，以太空包盛
    裝，準備要運出去，依其經驗，塑膠裁碎後，係為送往工廠溶解變成塑膠粒，之
    後再作成塑膠，這是屬於再利用範疇，但再利用應取得工廠登記，查獲現場並無
    工廠登記，所以依法處以罰鍰等語，足認被告係提供土地堆置可再利用之塑膠類
    廢棄物，且實際上亦有進行再利用之事實；況廢棄物清理法第四十六條第一項第
    三款所謂「未經主管機關許可，提供土地回填、堆置廢棄物」，係指對於已開挖
    之坑洞填入廢棄物為「回填」，對於平地上之棄置（短期內無後續處理作業）廢
    棄物為「堆置」，如非屬前述棄置廢棄物之行為，如「轉運」、「分類」行為，
    僅為短時間之置放，均不宜認定為「堆置廢棄物」，此有行政院環境保護署九十
    二年四月十六日出具之環屬廢字第０九二００二一七二七號函在卷可參，被告提
    供他人置放之塑膠類廢棄物，既有再利用之行為，即與前述「堆置廢棄物」之要
    件不符。從而，依本件情節，被告雖有違反廢棄物清理法就有關廢棄物再利用之
    管理規定，然此乃是否構成該法所規定之行政罰之問題（彰化縣環境保護局於查
    獲後，業依廢棄物清理法第三十九條第一項之規定，依同法第五十二條對被告處
    以罰鍰，有處分書一件可佐），惟就客觀事實而言，尚難認被告所為已違犯該法
    第四十六條第一項第三款之刑罰。是公訴人所舉之證據，並無法證明被告有違犯
    本罪，而本院復查無其他積極證據足以證明被告有公訴人所指之犯行，則依前揭
    說明，本院依法自應為被告無罪之諭知。
據上論斷，應依刑事訴訟法第四百五十二條、第三百零一條第一項，判決如主文。
中      華      民      國      九十四      年      四    月    十九    日
                                臺灣彰化地方法院刑事第二庭
                                    審判長法      官  石  馨  文
                                          法      官  郭  麗  萍
                                          法      官  王  義  閔
右正本證明與原本無異。
如不服本判決，應於判決送達後十日內，向本院提出上訴狀( 須附繕本 )。
                                          法院書記官  詹  國  立
中      華      民      國      九十四      年      四    月    十九    日
